【裁判字號】    97,易,1269
【裁判日期】    980224
【裁判案由】    違反毒品危害防制條例
【裁判全文】
臺灣屏東地方法院刑事判決              97年度易字第1269號
公  訴  人  臺灣屏東地方法院檢察署檢察官
被      告  甲○○
上列被告因違反毒品危害防制條例案件，經檢察官提起公訴（97
年度毒偵字第1760號），本院裁定改依簡式審判程序審理，判決
如下：
    主  文
甲○○施用第二級毒品，處有期徒刑柒月。扣案之第二級毒品甲
基安非他命壹包（驗前淨重零點壹肆公克，驗後淨重零點壹伍
公克）及玻璃管吸食器壹個，均沒收銷燬之。
    事  實
一、甲○○前曾於民國92年間因施用第二級毒品甲基安非他命案
    件，經本院以92年度毒聲字第863 號裁定送觀察、勒戒後，
    認無繼續施用毒品之傾向，業經屏東地方法院檢察署檢察官
    於92年7 月18日，以92年度毒偵字第1023號為不起訴之處分
    確定；復於97年間因施用毒品，經本院於97年10月28日以97
    年度易字第675號判決判處有期徒刑5月確定在案。
二、詎甲○○仍不思悔悟，明知甲基安非他命業經公告列為毒品
    危害防制條例第2 條第2 項之第一、二級毒品，不得非法持
    有、施用，仍基於施用第二級毒品甲基安非他命之犯意，於
    97年8 月7 日凌晨零時許，在屏東縣屏東市○○路214 巷1
    號住處，以將第二級毒品甲基安非他命置於玻璃球內燒烤，
    使之產生煙霧後，再以口鼻吸食之方式，施用第二級毒品甲
    基安非他命1 次。嗣於97年8 月7 日9 時52分許，為警持本
    院核發之97年度聲搜字第578 號搜索票前往上址當場查獲，
    並扣得第二級毒品甲基安非他命1 包（驗前淨重0 點14公克
    ，驗後淨重0 點135 公克）、供其施用第二級毒品所用之玻
    璃管吸食器1 支。
三、案經屏東縣警察局報請臺灣屏東地方法院檢察署檢察官偵查
    起訴。
    理  由
一、本件被告甲○○犯係死刑、無期徒刑、最輕本刑為3 年以上
    有期徒刑以外之罪，其於本院準備程序中就前揭被訴事實為
    有罪之陳述，經告知簡式審判程序之旨，並聽取其與公訴人
    之意見後，本院認無不得或不宜改依簡式審判程序進行之處
    ，爰依刑事訴訟法第273 條之1 第1 項、第284 條之1 ，裁
    定依簡式審判程序審理；又簡式審判程序之證據調查，依刑
    事訴訟法第273 條之2 規定，不受同法第159 條第1 項審判
    外陳述排除之限制，再被告對於卷內之各項證據，亦不爭執
    證據能力，故卷內所列之各項證據，自得作為證據，合先敘
    明。
二、上揭事實，業據被告於警訊、偵查及本院審理時坦承不諱，
    而被告為警所採集之尿液檢體，經送請台灣檢驗科技股份有
    限公司檢驗，結果呈安非他命類陽性反應，有該公司97年8
    月26日編號ＫＺ000000000000濫用藥物尿液檢驗報告1 份在
    卷可稽；另扣案之第二級毒品甲基安非他命1 包（驗後淨重
    0 點14公克，驗後淨重0 點135 公克），經送高雄醫學大學
    附設中和紀念醫院檢驗結果，確係第二級毒品甲基安非他命
    ，此有該醫院98年1 月23日0000-000檢驗報告1 紙附卷可佐
    ，足認被告上開自白顯與事實相符，堪信為真實。本件事證
    明確，被告犯行洵堪認定。
三、按毒品危害防制條例於92年7 月9 日修正公布，其中第20條
    、第23條將施用毒品之刑事處遇程序，區分為「初犯」、「
    5 年內再犯」、「5 年後再犯」，而依立法理由觀之，僅限
    於「初犯」、「5 年後再犯」，始應先經觀察、勒戒或強制
    戒治程序，倘被告於5 年內已再犯，經依法追訴處罰，縱其
    第3 次（或第3 次以上）再度施用毒品之時間，在初犯經觀
    察、勒戒或強制戒治執行完畢釋放5 年以後，已不合於「5
    年後再犯」之規定，且因已於「5 年內再犯」，顯見其再犯
    率甚高，原實施觀察、勒戒或強制戒治，已無法收其實效，
    即應依該條例第10條處罰，最高法院95年5 月9 日95年度第
    7 次刑事庭會議決議可資參照。查被告如事實欄之施用毒品
    事實經觀察勒戒之事實，此有臺灣屏東地方法院檢察署刑案
    資料查註紀錄表、臺灣高等法院被告前案紀錄表各1 份在卷
    可按，是被告既已於觀察勒戒執行完畢後5 年內再犯施用毒
    品案件，並經法院論罪科刑，即非屬前述「5 年後再犯」之
    情形，檢察官自應依法追訴。從而，本件事證明確，被告犯
    行洵堪認定，應依法論科。
四、按甲基安非他命係毒品危害防制條例第2 條第2 項第2 款所
    定之第二級毒品，不得非法持有、施用。故核被告所為，係
    犯毒品危害防制條例第10條第2 項施用第二級毒品罪。其於
    施用甲基安非他命前持有甲基安非他命犯行，為其施用之高
    度行為所吸收，不另論罪。爰審酌被告曾因施用毒品經送勒
    戒處所施以觀察勒戒後，仍未能戒斷其施用毒品之惡習，足
    見其陷溺已深，惟因施用毒品僅係戕害其自己身心並無加害
    他人，此次施用毒品次數僅1 次，且其犯罪後坦承犯行、態
    度尚稱良好等一切情狀，量處如主文所示之刑，以示懲儆。
    扣案之第二級毒品甲基安非他命1 包（驗前淨重0 點14公克
    ，驗後淨重0 點135 公克），經送高雄醫學大學附設中和紀
    念醫院檢驗結果，確係第二級毒品甲基安非他命，已如前述
    ；而因鑑定單位一般係以傾倒之方式，將包裝袋內之毒品倒
    出而與包裝袋分離而稱重，必要時，輔以刮杓刮取袋內粉末
    ，然無論依何種方式分離，包裝袋內均有極微量之毒品殘留
    ，業經法務部調查局以93年3 月19日調科壹字第0930011306
    0 號函釋在案，認前開空包裝袋，其內含有極微量第二級毒
    品甲基安非他命殘留而無法析離，應整體視為查獲之第二級
    毒品甲基安非他命；另扣案之被告所有供施用毒品之器具玻
    璃球吸食器1 支，經送請高雄醫學大學附設中和紀念醫院檢
    驗結果，亦有第二級毒品甲基安非他命成分沾黏其內，與第
    二級毒品甲基安非他命難以析離，此有該院98年1 月23日00
    00-000檢驗報告1 紙附卷可證，均應依毒品危害防制條例第
    18條第1 項前段之規定併予宣告沒收銷燬之。
據上論斷，應依刑事訴訟法第273 條之1第1項、第299 條第1 項
前段，毒品危害防制條例第10條第2 項、第18條第1 項前段，判
決如主文。
本案經檢察官劉昀到庭執行職務。
中    華    民    國    98    年    2     月    24    日
                  刑事第一庭  法  官  許蓓雯
以上正本證明與原本無異。
如不服本判決應於收受判決後10日內向本院提出上訴書狀，並應
敘述具體理由；其未敘述上訴理由者，應於上訴期間屆滿後20日
內向本院補提理由書（均須按他造當事人之人數附繕本）「切勿
逕送上級法院」。
中    華    民    國    98    年    2     月    25    日
                              書記官  鄭美雀
本案論罪科刑法條：
毒品危害防制條例第10條第2項
施用第二級毒品者，處三年以下有期徒刑。


司法院資訊處製作；財團法人民間司法改革基金會備份。
